【裁判字號】    98,訴,4115
【裁判日期】    990930
【裁判案由】    妨害自由等
【裁判全文】
臺灣板橋地方法院刑事判決              98年度訴字第4115號
公  訴  人  臺灣板橋地方法院檢察署檢察官
被      告  蘇昱騰
            楊聖龍
            鍾富元
            廖振凱
            劉益昌
            官玉平
上列被告因妨害自由等案件，經檢察官提起公訴（98年度調偵字
第1667號），本院判決如下：
    主  文
蘇昱騰、楊聖龍、鍾富元、廖振凱、劉益昌、官玉平被訴傷害陳
星江部分，均公訴不受理。
    理  由
一、公訴意旨略以：被告蘇昱騰（所涉犯以下傷害告訴人李魁昇
    、妨害告訴人李魁昇、被害人陳星江自由犯行，另由本院審
    理）於民國97年9 月27日20時50分許，騎乘車牌號碼511-DE
    R 號重型機車，沿臺北縣樹林市○○街○段往土城方向行駛
    ，於行經臺北縣樹林市○○街○段21巷1 號前時，適有被害
    人陳星江駕駛車牌號碼1490-EX 號自用小客車停在對向車道
    欲往左迴轉，被告蘇昱騰見狀隨即緊急煞車，惟因天雨路滑
    而摔倒受傷（二車並未發生擦撞），被告蘇昱騰起身後見被
    害人陳星江逕行離去，即於記下被害人陳星江之車牌號碼向
    員警報案，並隨即邀集共同被告林信棋（已於民國99年8 月
    10日死亡，所涉犯以下傷害告訴人李魁昇、陳星江、妨害告
    訴人李魁昇、被害人陳星江自由犯行由本院另為不受理判決
    ）及被告楊聖龍、廖振凱、鍾富元、劉益昌、官玉平（被告
    楊聖龍、廖振凱、鍾富元、劉益昌、官玉平所涉犯以下傷害
    告訴人李魁昇、妨害告訴人李魁昇、被害人陳星江自由犯行
    ，另由本院審理）等人，前往臺北縣政府警察局樹林分局柑
    園派出所等候被害人陳星江到場進行協調，嗣於同日23時許
    ，告訴人李魁昇陪同被害人陳星江至柑園派出所與被告蘇昱
    騰等人進行協商，期間因告訴人李魁昇向被告蘇昱騰等人表
    示：「你們應該請陳星江吃豬腳麵線」等語，使被告蘇昱騰
    等人心生不滿，雙方遂爆發口角爭執，員警乃指示告訴人李
    魁昇、被害人陳星江先行駕車離去，被告蘇昱騰等人見狀，
    即由被告蘇昱騰將其自用小客車之鑰匙交予被告楊聖龍，由
    被告楊聖龍、廖振凱、鍾富元及姓名年籍不詳綽號「白痴」
    、「國成」之成年男子先行駕車尾隨告訴人李魁昇、被害人
    陳星江，被告蘇昱騰並指示被告楊聖龍等人：「用講的沒辦
    法講，就看怎麼處理」等語。被告楊聖龍等人即依言駕車尾
    隨告訴人李魁昇、被害人陳星江所駕駛車牌號碼4607- DM號
    自用小客車，並於同日23時30分許，在臺北縣樹林市○○街
    ○段21巷1 號前，將告訴人李魁昇、被害人陳星江二人攔下
    ，並與隨後駕車趕到之共同被告林信棋、被告蘇昱騰、官玉
    平、劉益昌共同基於妨害自由及傷害之犯意，由被告蘇昱騰
    、官玉平、劉益昌在旁助勢，被告廖振凱、楊聖龍、鍾富元
    分持棍棒、共同被告林信棋持磚塊，共同砸毀前開自用小客
    車之前擋風玻璃、駕駛座、副駕駛座車窗（毀損部分，業據
    撤回告訴，另由臺灣板橋地方法院檢察署檢察官為不起訴處
    分）、毆打告訴人李魁昇、被害人陳星江二人之臉部、頭部
    、身體等處，並於告訴人李魁昇、被害人陳星江欲開門逃出
    時，自車外將車門關上，以此非法方式剝奪告訴人李魁昇、
    被害人陳星江之行動自由，使告訴人李魁昇受有臉部多處挫
    傷併下頜骨骨折併下排多顆牙齒脫落、左臉部撕裂傷1 公分
    、左手第四指指骨骨折等傷害。因認上揭被告蘇昱騰、楊聖
    龍、鍾富元、廖振凱、劉益昌、官玉平共同傷害被害人陳星
    江部分，係涉犯刑法第277 條第1 項傷害罪嫌等語。（至於
    共同被告蘇國成、林柏忻共同傷害被害人陳星江部分，未具
    公訴人追加起訴，另經公訴人另為不起訴處分，詳見臺灣板
    橋地方法院檢察署檢察官99年度蒞追字第4 號追加起訴書，
    附此敘明）。
二、按告訴乃論之罪，告訴人於第一審辯論終結前得撤回其告訴
    ，又告訴經撤回者，應諭知不受理之判決，並得不經言詞辯
    論為之，刑事訴訟法第238 條第1 項、第303 條第3 款、第
    307 條定有明文。
三、本案被告蘇昱騰、官玉平、楊聖龍、廖振凱、鍾富元、劉益
    昌共同傷害被害人陳星江案件，經檢察官提起公訴，認被告
    被告蘇昱騰、官玉平、楊聖龍、廖振凱、鍾富元、劉益昌共
    同涉犯刑法第277 條第1 項之傷害罪嫌，而依同法第287 條
    前段之規定，須告訴乃論。嗣因被害人陳星江於本院99年6
    月18日審理期日當庭向本院撤回傷害之告訴，有本院99年6
    月18日審判筆錄1 件（見當日審判筆錄第20頁）附卷可稽，
    揆諸上揭說明，就上揭被告蘇昱騰、官玉平、楊聖龍、廖振
    凱、鍾富元、劉益昌被訴共同傷害被害人陳星江犯嫌部分，
    爰不經言詞辯論，逕為不受理判決之諭知。
據上論斷，應依刑事訴訟法第303 條第3 款、第307 條，判決如
主文。
中    華    民    國    99    年    9     月    30    日
                  刑事第十三庭 審判長法  官   王士珮
                                     法  官   楊明佳
                                     法  官   方鴻愷
以上正本證明與原本無異。
如不服本判決應於收受判決後10日內向本院提出上訴書狀，並應
敘述具體理由。其未敘述上訴理由者，應於上訴期間屆滿後20日
內向本院補提理由書（均須按他造當事人之人數附繕本）「切勿
逕送上級法院」。
                                     書記官   江怡萱
中    華    民    國    99    年    10    月    18    日

司法院資訊處製作；財團法人民間司法改革基金會備份。
